# WANDERSON R. MARQUES

Web Developer & Data Scientist



wrm@cin.ufpe.br







# **RESUMO**

Desenvolvedor Web FullStack com mais 7 anos de experiência, CEO da W2U - Web & Tecnologia por 7 anos e Diretor de Tecnologia no Educa10 por 4 anos. Essas são algumas das minhas qualificações durante minha carreira no mundo da tecnologia. Sou graduado em Sistemas de Informação pela UFRPE(Universidade Federal Rural de Pernambuco) e Pós-Graduado em Engenharia e Ciência de Dados pela UFPE(Universidade Federal de Pernambuco). Como Engenheiro e Ciêntista de Dados participei de uma residência realizada pela Samsung e a UFPE, onde colocamos em prática todo conteúdo obtido utilizando o super computador da Samsung chamado IARA. Todo dia me especializo mais e não paro de me atualizar sobre as novas tecnologias que entram no mercado.

# **EXPERIÊNCIAS**

Engineering and Data Science CIn UFPE | 2021 - 2022

Residência em Ciência de Dados no Centro de Informática da Universidade Federal de Pernambuco (CIn-UFPE) em parceria com o SiDi e a Samsung.

- Estatística · Aprendizado de máquina · Análise de dados · Capacidade analítica · Visualização de dados
- $\bullet \ \ Scikit\text{-Learn} \cdot \text{MLOps} \cdot \text{Tableau} \cdot \text{TensorFlow} \cdot \text{Pandas} \ (\text{Software}) \cdot \text{Python}$
- $\bullet \ \ Cassandra \cdot MongoDB \cdot MySQL$

Web Developer CE Fernando Beltrão | 2015 - 2021

Desenvolvi diversos sistemas como: portal do aluno/responsável/administrador, verificação de entrada e saída de alunos pela catraca eletrônica e correção de provas online. Implantei a utilização do Moodle para avaliações e acompanhamento das atividades e vídeos.

- Desenvolvimento web · Analista de sistema
- Moodle · HTML5 · JavaScript · cPanel · Google Analytics · PHP · CSS
- Microsoft SQL Server

Systems Analyst Procfit | 2014 - 2015

Com sistema próprio da empresa para farmácias, dei treinamento e suporte para os usuários administradores. Implantei e-commerces, sistemas educacionais e sites institucionais. As atividades requeriam regras de negócio, requisitos de sistema e documentação de apoio para desenvolvimento.

- Desenvolvimento web · Analista de sistema
- $\bullet \;\; \mathsf{Laravel} \cdot \mathsf{API} \; \mathsf{REST} \cdot \mathsf{Google} \; \mathsf{Ads} \cdot \mathsf{JavaScript} \cdot \mathsf{cPanel} \cdot \mathsf{Google} \; \mathsf{Analytics} \cdot \mathsf{PHP} \cdot \mathsf{Magento}$
- MySQL

Full-stack Developer Infordraw | 2012 - 2014

Empresa de desenvolvimento de sistemas educacionais. Contribui com desenvolvimento de websites responsivos para os clientes.

- Desenvolvimento web
- $\bullet \ \ \mathsf{PHP} \cdot \mathsf{Bootstrap} \cdot \mathsf{Google} \ \mathsf{Ads} \cdot \mathsf{JavaScript} \cdot \mathsf{cPanel} \cdot \mathsf{Google} \ \mathsf{Analytics}$
- MySQL

**CEO**W2U Web & Tecnologia | 2004 - 2011

A W2U era uma empresa de desenvolvimento de sistemas e foi uma das primeiras a implantar um sistema de EAD em Recife. Foi aprovada e incubada no ITEP (Instituto de Tecnologia de Pernambuco).

- Gestão empresarial · Desenvolvimento de plataformas dinâmicas · Recursos humanos (RH)
- Gestão de equipes · Gestão operacional · Gestão de relacionamento com o cliente

Computing instructor Escola Municipal João Batista Lippo Neto | 2001 - 20

Escola municipal de referência que atua até o fundamental I. Localizada na Rua Barão de Cerro Largo - Lot. Santo Cosme e Damião, Recife - PE. Atuei praticamente como professor, já que a escola tinha contigente de professores baixos. Lecionei em caso de ausência de algum professor.

• Instrutor de sala de informática.

### **PROJETOS**

Altea Em desenvolvimento

O ALTEA (Alternativa Laboral para Transtorno de Espectro Autista) é um projeto que visa a inserção de pessoas com autismo no mercado de trabalho. O diferencial é que não é pelo sistema de cotas e sim como uma forma de enxergar o hiperfoco como uma vantagem, caso o hiperfoco tenha relação com a empresa ou função atribuida ao autista.

Bolsa10 Em desenvolvimento

O Bolsa10 é um projeto que tem o objetivo de ajudar famílias de renda baixa a colocarem seus filhos em escolas privadas com desconto. Assim a criança pode ter uma educação de qualidade e concorrer com aquelas que não nescessitam de auxilio social.

# **HABILIDADES**

### Web Developer

ReactJS/VueJS/PHP/Python

Laravel/Node.js/Django/SpringBoot

PostgreSQL/MySQL/MongoDB/SQL Server/API Rest

Wordpress/Magento/Docker/cPanel

HTML5/CSS/Bootstrap/jQuery

Google Analytics/Google Ads

#### **Data Scientist**

Python/Scikit-Learn/MLOps/TensorFlow

Machine-Learning/Pandas/Flash

AzureML/MLFlow/NLP

Anaconda/Tableau

# **FORMAÇÃO**

### Pós-Graduação

Engenharia e Ciência de Dados Universidade Federal de Pernambuco 2021 - 2022

### Graduação

Sistemas de Informação Universidade Federal Rural de pernambuco 2017 - 2021

### **PRÊMIOS**

### **Honra ao Mérito**

Aluno Laureado na graduação

### Melhor aluno

Curso de ASP em 2003. Prêmio fornecido pelo governo do estado

### IDIOMAS

Português (Nativo)

Inglês (Básico)